# 关于控制的一个问题

提问人：rainy418 时间：2011-05-17 23:06:14
根据准则通过协议章程能够控制一个公司的财务经营决策，也应认定为控制，纳入合并报表。
但是之前听到一个说法，说是合并范围的控制是“基于股权的控制”，不知道这个说法对不对？
比如，A是一个连锁酒店，B是一个物业业主，A和B共同出资设立一个酒店甲，A出点运营资本，B以其物业出资，A只持有B5%的股权（甚至更少），但是根据协议，经营管理由A全权负责，关键管理人员都由A派出，那么A应当将甲纳入合并范围的吧？
但是实际上A可能只是输出管理，收点管理费，说起来还是给B打工的。
[ 本帖最后由 rainy418 于 2011-5-17 23:07 编辑 ]

回答人：chenyiwei
没有这种说法。理论上也存在基于协议安排而不是股权的控制。但这种情形的判断要非常谨慎。 你所说的连锁酒店例子，很重要的一个考虑是双方之间的利益分配和亏损分担情况，即管理方A是否根据协议可享有该酒店的绝大部分经营收益，同时也需要承担绝大部分经营亏损。A如何收取管理费等。

回答人：chenyiwei
回复 藤椅 rainy418 的帖子第一种情形，由于A在酒店甲中所占的利润分配比例仅为 5 ％，与其所持的股权比例相等，大部分剩余收益或亏损还是由B享有或承担，所以A在该交易中的角色更接近于B聘请的职业经理人，运用其所掌握的专业技能为B提供酒店经营管理服务，这不构成对酒店甲的控制，不纳入A的合并范围。
第二种情形，由于A可以取得酒店甲的绝大部分经营收益，同时也可能需要承担绝大部分经营亏损，则这种情况下A把酒店甲纳入其合并范围的可能性要显著大于第一种情形下。